臺灣高雄地方法院刑事裁定　　　　　　　110年度訴字第709號
　　　　　　　　　　　　　　　　　　　111年度聲字第122號
公　訴　人　臺灣高雄地方檢察署檢察官
聲　請　人　
即　被　告　史振吉
選任辯護人　林宗儀律師
上列被告因殺人未遂等案件（110年度訴字第709號），聲請人聲
請具保停止羈押（111年度聲字第122號），暨本院依職權裁定如
下：
    主  文
史振吉自民國壹佰壹拾壹年貳月貳日起延長羈押貳月。
具保停止羈押之聲請駁回。
    理  由
一、按被告經法官訊問後，認為犯罪嫌疑重大，所犯為死刑、無
    期徒刑或最輕本刑為五年以上有期徒刑之罪，有相當理由認
    為有逃亡、湮滅、偽造、變造證據或勾串共犯或證人之虞者
    ，非予羈押，顯難進行追訴、審判或執行者，得羈押之；羈
    押被告，審判中不得逾3 月，但有繼續羈押之必要者，得於
    期間未滿前，經法院依刑事訴訟法第101 條或第101 條之1
    之規定訊問被告後，以裁定延長之；延長羈押期間，審判中
    每次不得逾2 月，刑事訴訟法第101 條第1 項第3 款、第10
    8 條第1 項前段、第5 項分別定有明文。又羈押被告之目的
    ，在於保全刑事偵查、審判及執行之進行，確保刑事偵查及
    審判機關得以依法從事犯罪事實之調查與認定，而被告有無
    羈押之必要，及羈押後其原因是否仍然存在，有無繼續羈押
    之必要，應否延長羈押，均屬事實認定之問題，法院有依法
    認定裁量之職權，自得就具體個案情節予以斟酌決定。如就
    客觀情事觀察，法院許可羈押之裁定在目的與手段間之衡量
    並無明顯違反比例原則情形，即無違法或不當可言，故關於
    羈押原因之判斷，尚不適用訴訟上之嚴格證明原則，而應適
    用自由證明程序。再者，被告及得為其輔佐之人或辯護人，
    得隨時具保向法院聲請停止羈押，刑事訴訟法第110 條第1
    項固有明文，惟法院究竟應否准許被告或辯護人所為具保停
    止羈押之聲請，首應審酌法院羈押被告之原因是否仍繼續存
    在，次應檢視被告是否符合刑事訴訟法第114 條不得駁回聲
    請之情形，再應依刑事訴訟法第101 條之2 規定斟酌有無繼
    續羈押被告之必要性，以為論斷。
二、延長羈押部分：
  ㈠被告史振吉因殺人未遂等案件，前經本院訊問後，認其涉犯
    刑法第271條第2項殺人未遂罪、槍砲彈藥刀械管制條例第7
    條第4項、第8條第4項、12條第4項之持有手槍、散彈槍、子
    彈等罪嫌重大，且為最輕本刑5年以上有期徒刑之重罪，有
    相當理由認為其有逃亡，有羈押必要，依刑事訴訟法第101
    條第1項第1款、第3款規定，裁定自民國110年11月2日羈押
    ，但未禁止接見通信、授受物件。
  ㈡茲被告前開羈押期間即將屆滿，本院經訊問被告後，認為本
    案尚在審理中，考量被告所犯為最輕本刑五年以上有期徒刑
    之罪，重罪常伴有逃亡的高度可能，是趨吉避凶一般正常之
    人依其合理判斷，就可認為有逃亡的相當蓋然率存在，且被
    告先前已有通緝紀錄，於107年1月11日因槍砲彈藥刀械管制
    條例等案執行完畢，又再犯本案，足見被告對法律服從性甚
    低，倘法院判決結果非其所預期之罪刑，尚難期待其日後將
    服膺或遵從判決結果到案服刑，而認有逃亡之相當理由。本
    案扣案有三支槍械，數百發子彈，數量甚多，對社會治安危
    害重大，且尚涉及被害人之生命身體法益，可見被告不知悔
    過，在深夜至被害人居住大樓開槍，視社會治安及法律於無
    物，惡性重大，又本案尚未審結，為確保日後審判程序之進
    行，仍有繼續羈押被告之原因及必要性，而具保、責付或限
    制住居等強制處分，均不足以代替羈押，爰依刑事訴訟法第
    101條第1項第3款及第108條第1項前段、第5項規定，裁定被
    告自111年2月2日起再延長羈押2月，如主文第1項所示（仍
    不禁止接見、通信及受授物件）。
三、聲請具保停止羈押部分：
  ㈠被告於訊問時以言詞請求具保停止羈押，理由略以：我已坦
    承犯行，希望陪家人過年等語；辯護人為被告補充理由要以
    ：被告先前係因殺人案件於96年間通緝，後97年間遭逮捕羈
    押，法院審理結果認定為傷害罪，後經停止羈押，此後均有
    到庭，不能以20年前被告遭通緝而與現今本案未逃亡之被告
    相提並論，被告母親亦願意讓被告回家居住，已非居無定所
    ，不能逕以推認被告有逃亡之相當理由。雖起訴事實扣案槍
    枝3支、子彈數量眾多，然未涉其他刑案，被害人亦表明願
    意原諒被告不再追究，被害人即前女友許嘉紜甚至前往監所
    探視被告，且被告前案配合司法審判，無逃亡之可能，可以
    具保、限制住居或定期報到等替代羈押。另被告自羈押以來
    ，家人均有前往接見，被告有家庭關懷，年節將近，考量人
    倫，請准予被告具保，並參酌公訴人之意見及被告家庭環境
    給予適當交保金額等語。
  ㈡然被告坦承犯罪一節，係屬刑法第57條犯罪後態度之量刑審
    酌事由及羈押要件其一「犯罪嫌疑重大」之依據，對於羈押
    原因及必要性之判斷，並無必然之關連性，尚不足以此遽認
    被告無羈押之必要性。又辯護人雖以前案通緝乃20年前之事
    ，年代已久，不能以此推論被告現仍有逃亡之相當理由等語
    辯護，惟被告於先前涉案之案件中，既坦承96年遭通緝，97
    年始遭逮捕，確實有逃亡之前例，有規避刑事訴追之行為傾
    向，且被告前案因持有改造手槍、子彈罪經判刑，於105年1
    月22日假釋出監，107年1月11日縮刑期滿，竟又再犯本案持
    槍殺人未遂罪，對法律服從性甚低，其逃亡可能性確實存在
    。另被告雖有親情羈絆，然在親情相聚之人倫之樂與規避刑
    罰執行潛逃之間，在利害權衡下，因本件被告已承認犯罪，
    重刑可期，被告實有選擇規避刑責而逃亡之可能。再者，本
    院已就認定被告有刑事訴訟法第101條第1項第3款之羈押原
    因及仍有繼續羈押被告之必要性說明理由如前。復查無刑事
    訴訟法第114條各款所示不得駁回具保聲請停止羈押之情形
    ，故被告聲請具保停押為無理由，爰依刑事訴訟法第220條
    規定，裁定駁回其聲請如主文第二項所示。
四、依刑事訴訟法第108 條第1 項前段、第2 項、第5 項及第22
    0 條，裁定如主文。
中    華    民    國   111    年    1     月    21    日
                  刑事第十庭  審判長法  官   曾鈴媖
                                    法  官   吳俞玲
                                    法  官   陳美芳
以上正本證明與原本無異。
如不服本裁定，應於收受送達後5 日內向本院提出抗告狀。
因疫情而遲誤不變期間，得向法院聲請回復原狀。
中    華    民    國   111    年    1     月    21    日
                                    書記官   徐美婷